最高法院刑事判決　　　　　　　　　　　　　　　八十六年度台上字第六三四二號
　　上　訴　人　甲○○
右上訴人因違反藥事法等罪案件，不服台灣高等法院中華民國八十六年八月六日第二
審判決（八十五年度上訴字第五三七四號，起訴案號：台灣台北地方法院檢察署八十
五年度偵字第二六○一、三七三九、四○五○號），提起上訴，本院判決如左：
    主  文
上訴駁回。
    理  由
一違反藥事法部分：
按刑事訴訟法第三百七十七條規定，上訴於第三審法院，非以判決違背法令為理由，
不得為之。是提起第三審上訴，應以原判決違背法令為理由，係屬法定要件。如果上
訴理由狀並未依據卷內訴訟資料，具體指摘原判決不適用何種法則或如何適用不當，
或所指摘原判決違法情事，顯與法律規定得為第三審上訴理由之違法情形，不相適合
時，均應認其上訴為違背法律上之程式，予以駁回。本件原判決綜合調查證據之結果
，認上訴人甲○○連續犯有藥事法第八十三條第一項明知為禁藥而轉讓（累犯）之事
實，已詳其所憑之證據及認定之理由。按事實之認定及證據之取捨，乃事實審法院
之職權，苟無違反經驗法則及論理法則，自難指為違法。原判決論處上訴人此部分罪
刑，已詳述其憑據及取捨證據之心證理由，核與證據法則尚無違背。上訴意旨，仍執
陳詞，空口否認轉讓禁藥安非他命，係就原判決已詳為論斷與說明之事項，再為事實
上之爭執，殊非適法之第三審上訴理由。又犯罪之動機及目的，雖為科刑時應審酌之
事項，但非犯罪構成要件，自無於事實欄載明之必要。原判決事實欄就上訴人轉讓安
非他命予朱鴻銘、李家豪二人吸用之動機及目的，雖未明白認定，詳細記載，理由內
亦未加說明，仍不能指為違法。又被告經合法傳喚，無正當之理由不到庭者，得不待
其陳述，逕行判決，刑事訴訟法第三百七十一條定有明文。原審指定民國八十六年七
月三十日為審理期日，上訴人雖於同年月二十九日具狀謂其因車禍受傷不便到庭。但
據上訴人隨狀提出之診斷證明書所載，上訴人僅受臉及手多處挫裂傷，於八十六年
七月二十五日急診，同年月二十八日門診，有台北市立和平醫院出具之診斷證明書影
本一份在卷可據（見原審卷第二一四頁）。既能至醫院門診，顯見上訴人傷勢不重，
自無不能到庭之正當理由。從而，原審不待其到庭陳述，逕行判決，其訴訟程序之踐
行並無違誤。再本件事證已臻明確，原審未向警方調閱其檢舉筆錄，及傳訊證人周幼
偉、徐大宏而為無益之調查，亦難謂為違法。此外，上訴徒憑己意，對原審採證認事
職權之適法行使，及原判決理由已詳為說明之事項，任意爭論，顯與法定上訴第三審
之形式要件不符，其此部分之上訴違背法律上之程式，應予駁回。
二非法吸用化學合成麻醉藥品部分：
按刑事訴訟法第三百七十六條所列各罪之案件，經第二審判決者，不得上訴於第三審
法院，此觀該法條之規定甚明。上訴人甲○○被訴連續非法吸用化學合成麻醉藥品部
分，原判決係依麻醉藥品管理條例第十三條之一第二項第四款論處罪刑。查該罪名係
屬刑事訴訟法第三百七十六條第一款之案件，既經第二審判決，自不得上訴於第三審
法院，上訴人竟就此部分復提起上訴，顯為法所不許，亦應予駁回。
據上論結，應依刑事訴訟法第三百九十五條前段，判決如主文。
中      華      民      國    八十六    年      十      月    二十四    日
                              最高法院刑事第二庭
                                  審判長法官  施  文  仁
                                        法官  陳  炳  煌
                                        法官  張  淳  淙
                                        法官  洪  文  章
                                        法官  林  錦  芳
      右正本證明與原本無異
                                              書  記  官
中      華      民      國    八十六    年      十      月    二十九    日
